臺灣臺中地方法院刑事判決　　　　　　　99年度易字第3700號
公　訴　人　臺灣臺中地方法院檢察署檢察官
被　　　告　丁勝一
上列被告因違反保護令案件，經檢察官提起公訴（99年度偵字第
21687 號），本院判決如下：
    主      文
丁勝一犯違反保護令罪，處有期徒刑貳月，如易科罰金，以新臺
幣壹仟元折算壹日。
    事實及理由
壹、犯罪事實：
    丁勝一與廖青樺原係夫妻關係，於民國96年1 月2 日離婚，
    其2 人間具有家庭暴力防治法第3 條第1 款之家庭成員關係
    。丁勝一前於98年11月2 日經本院依家庭暴力防治法之規定
    ，以98年度家護字第1229號核發民事通常保護令，令其不得
    對廖青樺實施身體上或精神上不法侵害之行為，保護令有效
    期間為1 年（98年11月2 日至99年11月1 日），該保護令於
    98年11月9 日寄存送達於丁勝一位於臺中縣沙鹿鎮（現改制
    為臺中市沙鹿區○○○路竹民巷39號居所。詎丁勝一不知警
    惕，因廖青樺接連多日拒接其電話，心生不滿，於上開保護
    令有效期間內之99年8 月20日18時許，至其與廖青樺所生之
    小女兒褓姆陳金菊位於臺中縣沙鹿鎮鎮○路○ 段55巷8 號住
    處，待廖青樺送便當與陳金菊而抵達鎮○路○ 段55巷9 號前
    ，丁勝一即基於傷害之犯意，乘廖青樺不及防備，以腳踹踢
    廖青樺之右小腿，至廖青樺右小腿疼痛腫脹、瘀血（傷害部
    分未據告訴），而違反上開保護令。嗣經廖青樺報案後，而
    查悉上情。
貳、認定犯罪事實所憑證據及理由：
  一程序部分：
    (一)按除簡式審判程序、簡易程序及第376 條第1 款、第2 款
      所列之罪之案件外，第一審應行合議審判，刑事訴訟法第
      284 條之1 定有明文。本件被告丁勝一所犯違反保護令案
      件，係屬刑事訴訟法第376 條第1 款所列之案件，依上開
      條文規定，第一審自毋庸行合議審判，先予敘明。
    (二)證據能力部分：
      1.按法院於審判期日的調查證據程序，關於犯罪事實之調
        查與證明，只能以刑事訴訟法准許之法定證據方法（如
        被告之供述、人證、鑑定、文書、勘驗）為之。而告訴
        人（或被害人）係向司法警察機關或偵查機關申告犯罪
        事實而要求訴追之人，其於我國刑事訴訟法中，並非法
        定列舉之獨立證據方法，若以告訴人所陳親身經歷之被
        害經過，作為認定犯罪事實之依據時，乃居於證人之地
        位，亦即其證據方法為證人，必須踐行有關證人之證據
        調查程序，除非其有依法不得令其具結之情形，否則事
        實審法院應命其具結，若依法應具結而未具結時，該告
        訴人有關被害事實之陳述，無證據能力，法院不得援其
        陳述作為判決之基礎（93年度臺上字第5964號判決參照
        ）。又除有不得令其具結之法定事由外，證人應命具結
        ，刑事訴訟法第186 條前段定有明文。又對於不命具結
        之證人，應告以當據實陳述，不得匿、飾、增、減，同
        法第187 條第2 項亦有明文規定。若認係屬證人，應命
        其具結，倘有對之應不命具結者，亦應告以當據實陳述
        ，不得匿、飾、增、減，其所踐行之程序方稱適法。如
        未於訊問前或訊問後命其具結，或對不命具結之人未告
        以當據實陳述，不得匿、飾、增、減，又未說明不得命
        其具結之原因，仍踐行證據調查程序，並遽行採取該項
        證言資為裁判之基礎，自亦不能謂非違法（最高法院87
        年度臺上字第2021號、94年度臺上字第4083號判決意旨
        參照）。依前揭判決意旨，本案被害人廖青樺應為證人
        之證據方法，依法自應令其具結，對於不令具結之證人
        ，應告以當據實陳述，不得匿、飾、增、減。然依據證
        人廖青樺99年11月1 日檢察官偵訊筆錄〔見臺灣臺中地
        方法院檢察署99年度偵字第21687 號卷（下稱偵卷）第
        8 頁〕，檢察官並未於訊問前或後命證人廖青樺具結，
        或雖不命具結亦未告以當據實陳述，不得匿、飾、增、
        減，又未說明不得命其具結之原因，其證據之調查難認
        適法，自無證據能力。
      2.次按被告以外之人於偵查中向檢察官所為之陳述，除顯
        有不可信之情況者外，得為證據，刑事訴訟法第159 條
        之1 第2 項定有明文。檢察官在偵查中對被告以外之人
        所為之偵查筆錄，性質上屬傳聞證據，惟刑事訴訟法規
        定檢察官代表國家偵查犯罪、實施公訴，依法其有訊問
        被告、證人及鑑定人之權，證人、鑑定人並須具結，而
        實務運作時，檢察官偵查中向被告以外之人所取得之陳
        述，原則上均能遵守法律規定，不致違法取供，其可信
        度極高。職是，被告以外之人前於偵查中已具結而為證
        述，除反對該項供述得具有證據能力之一方，已釋明「
        顯有不可信之情況」之理由外，不宜遽指該證人於偵查
        中之陳述不具證據能力。證人楊宜茹、邱穎檀於99年11
        月1 日檢察官偵訊筆錄（見偵卷第9 至11頁），均係檢
        察官令渠等以證人身分具結後所為之證述，有各該證人
        結文附卷可稽（見偵卷第12、13頁），被告丁勝一未提
        及檢察官在訊問時有不法取供之情形，亦未釋明上開證
        人之證述有何顯不可信之情況，依上開規定，上開證人
        在檢察官面前之證述筆錄，自得作為本案證據使用。
      3.又被告以外之人於檢察事務官、司法警察官或司法警察
        調查中所為之陳述，與審判中不符時，其先前之陳述具
        有較可信之特別情況，且為證明犯罪事實存否所必要者
        ，得為證據，刑事訴訟法第159 條之2 定有明文。而所
        謂「較有可信之特別情況」，應就前後陳述時之各種外
        部情況進行比較，以資決定何者外部情況具有可信性，
        所稱之「外部情況」，一般應考量：(1)證人作證時間之
        間隔：即證人之陳述是否係在記憶猶新之情況直接作成
        ；(2)有意識的迴避：即證人先前陳述時若被告未在場，
        證人直接面對詢問警員所為陳述應較為坦然；(3)受外力
        干擾：即證人單獨面對司法警察（官）所為之陳述，程
        度上較少會受到強暴、脅迫、詐欺、利誘或收買等外力
        之影響，其陳述應較趨於真實；(4)事後串謀：即證人對
        警察描述其所目睹情形，因較無時間或動機去編造事實
        ，客觀上亦較難認與被告間有勾串情事，其陳述具有較
        可信性；(5)警詢時有無辯護人、代理人或親友在場：如
        有上開親誼之人在場，自可期待證人為自由從容之陳述
        ，其證言之可信度自較高；(6)警詢所製作之筆錄記載是
        否完整：如上開筆錄對於犯罪之構成要件、犯罪態樣、
        加重減輕事由或起訴合法要件等事實或情況，均詳實記
        載完整，自可推定證人之陳述與事實較為相近，而可信
        為真實。故證人之陳述係在上開特別可信之情況下所為
        ，則虛偽陳述之危險性不高，雖係審判外之陳述，或未
        經被告反對詰問、對質，仍得承認其有證據能力。證人
        陳金菊、楊宜茹於99年8 月20日之警詢筆錄均係被告以
        外之人在審判外之陳述，證人楊宜茹於本院審理時業已
        到庭具結作證（見本院卷第42頁反面至第46頁），其於
        警詢所為之陳述，與審判中之陳述大致相符。故楊宜茹
        之警詢筆錄並無刑事訴訟法第159 條之2 「與審判中不
        符」之情形，依同法第159 條第1 項、第159 條之2 規
        定，不得作為認定被告犯罪之證據。證人陳金菊則對其
        目睹被告與廖青樺於案發當日衝突之情形，於本院審理
        時證述之內容與其於警詢時之陳述略有出入，證人陳金
        菊於本院審理時另證稱：伊最近常頭痛，記憶力比較不
        好，伊在警詢中之陳述，均係根據當時記憶據實回答等
        語，證人陳金菊就本案發生細節性之問題多次答稱「不
        記得」、「忘記了」、「想不起來」等語，證人陳金菊
        於本院審理作證時距案發時間已6 月餘，顯然證人陳金
        菊於警訊中之陳述係在記憶猶新之情況直接作成，其先
        前陳述時因被告未在場，證人陳金菊直接面對詢問警員
        所為陳述應較為坦然，且單獨面對司法警察所為之陳述
        ，程度上較少受外力之影響，其陳述應較趨於真實，顯
        較其於本院審理時之證述有較可性之特別情況，自得作
        為證據。
      4.再按被告以外之人於審判外之陳述，雖不符刑事訴訟法
        第159 條之1 至第159 條之4 之規定，而經當事人於審
        判程序同意作為證據，法院審酌該言詞陳述或書面陳述
        作成時之情況，認為適當者，亦得為證據。當事人、代
        理人或辯護人於法院調查證據時，知有第159 條第1 項
        不得為證據之情形，而未於言詞辯論終結前聲明異議者
        ，視為有前項之同意，刑事訴訟法第159 條之5 定有明
        文。核其立法意旨在於傳聞證據未經當事人之反對詰問
        予以核實，原則上先予排除。惟若當事人已放棄反對詰
        問權，於審判程序中表明同意該等傳聞證據可作為證據
        ；或於言詞辯論終結前未聲明異議，基於尊重當事人對
        傳聞證據之處分權，及證據資料愈豐富，愈有助於真實
        發見之理念，且強化言詞辯論主義，使訴訟程序得以順
        暢進行，上開傳聞證據亦均具有證據能力。查：本判決
        除上揭所述外，下列所引之被告以外之人於審判外所為
        之陳述及卷內其他書證（供述證據部分），查無符合同
        法第159 條之1 至之4 等前4 條之情形，檢察官、被告
        於本院審理時均表示對該等傳聞證據之證據能力均同意
        有證據能力，未就卷內其他證據資料之證據能力有所爭
        執，且迄本院言詞辯論終結前，均未主張有刑事訴訟法
        第159 條第1 項不得為證據之情形，是應認已同意卷內
        證據均得作為證據，且經本院審酌上開傳聞證據作成時
        ，較無人情施壓或干擾，亦無不當取證之情形，認為以
        之作為本案之證據亦屬適當，是上揭傳聞證據自具有證
        據能力。
  二得心證之理由：
    (一)訊據被告固坦承伊於99年8 月20日18時許，至褓姆陳金菊
      位於臺中縣沙鹿鎮鎮○路○ 段55巷8 號住處，因被害人廖
      青樺於案發前數日均拒接其電話，而與廖青樺發生口角，
      惟矢口否認有何違反通常保護令之行為，辯稱：伊當天並
      未以腳踹踢廖青樺小腿，伊向廖青樺質問為何不接伊電話
      ，如果小孩發生事情如何聯繫？廖青樺一直躲，想要蹲下
      去，伊看牆壁很髒，就伸手去拉廖青樺，並未踢廖青樺之
      小腿云云。
    (二)被告與廖青樺曾為夫妻，於96年1 月2 日離婚，被告前於
      98年間，因以鐵鎚毀損廖青樺所有之車號OH-6353 號車輛
      ，並向廖青樺恐嚇，廖青樺因而向本院聲請核發保護令，
      經本院家事法庭調查後，於98年11月2 日以98年度家護字
      第1229號核發民事通常保護令，令被告不得對廖青樺實施
      身體上或精神上不法侵害之行為，亦不得對廖青樺為騷擾
      行為，保護令有效期間為1 年，自98年11月2 日起生效，
      該保護令於98年11月9 日寄存送達於丁勝一位於臺中縣沙
      鹿鎮○○路竹民巷39號居所等情，有本院98年度家護字第
      1229號通常保護令卷宗及卷附之被告全戶基本資料、本院
      98年度家護字第1229號民事通常保護令及本院送達證書各
      1 份可資佐證，且為被告所稱是（見本院卷第12頁反面）
      ，均堪認定為真實。
    (三)證人即被害人廖青樺於警詢時陳稱：伊於99年8 月20日18
      時許要拿便當去給褓姆陳金菊，當伊將機車停在臺中縣沙
      鹿鎮鎮○路○ 段55巷9 號前，準備要將便當拿去給陳金菊
      ，伊不知道被告也在場，被告突然一腳向伊踢來，造成伊
      右小腿疼痛腫脹，伊馬上去沙鹿鎮光田醫院驗傷，當時現
      場還有伊大女兒楊宜茹、陳金菊在場等語〔見臺中縣警察
      局清水分局（現改制為臺中市政府警察局清水分局）中縣
      警偵字第0990037757號卷（下稱警卷）第6 至8 頁〕。證
      人廖青樺於本院審理時亦具結證稱：伊與被告育有2 子，
      其等因個性不合，常常吵架，於96年協議離婚，2 人共同
      扶養小孩，大女兒與被告同住，小女兒與伊同住，因小孩
      係共同扶養，伊會將小孩帶至褓姆陳金菊處，以便被告探
      視小孩；被告於案發前幾天一直撥打電話予伊，但因其等
      每次通話都會吵架，被告每次講的話都一樣，伊覺得厭煩
      而將電話掛掉，案發當日下午褓姆陳金菊將小孩接回其住
      處，伊於5 、6 時許送便當至陳金菊住處，在陳金菊家門
      口，還沒看到被告，只看到一個人影從右前方過來，右小
      腿前面就被踢了一下，伊嚇到唉叫了一聲，抬頭就看到被
      告，伊蹲下將便當放在地上，質問被告何以踢人，被告稱
      其要看小孩為何這麼困難，伊與被告2 人即發生爭吵，陳
      金菊聽到後跑過來，伊女兒楊宜茹也從陳金菊住處跑出來
      ，和陳金菊站在伊前面護著伊，一起把伊圍在後面，被告
      當時很生氣等語（見本院卷第40至42頁）。證人陳金菊於
      警詢時陳稱：99年8 月20日18時許，在臺中縣沙鹿鎮鎮○
      路○ 段55巷9 號前，當時廖青樺要拿便當與伊，伊只看到
      被告與廖青樺、楊宜茹在爭吵，廖青樺蹲在鎮○路○ 段55
      巷9 號角落，伊趕快過去跟楊宜茹擋住被告，怕被告與廖
      青樺越吵越兇打起來，但被告與廖青樺仍繼續吵，後來被
      告說要帶小女兒走，就先離開現場，廖青樺及楊宜茹就去
      伊住處休息等語（見警卷第9 、10頁）。證人陳金菊於本
      院審理時具結證稱：99年8 月20日當天伊有看到被告與廖
      青樺在巷口吵架，聲音很大聲，吵架內容忘記了，伊當時
      在外面洗衣服，伊走上前去站在其等2 人中間勸架，要其
      等不要再吵；伊於警詢中之陳述係按照當時之記憶據實回
      答，廖青樺好像有蹲下去又站起來（見本院卷第46頁反面
      至50頁）。證人楊宜茹於99年11月1 日檢察官偵訊時亦結
      證稱：案發前伊與母親廖青樺一同至褓姆陳金菊家，要請
      陳金菊吃飯，伊先進屋，伊後來聽到「碰」的一聲，才衝
      出去看，被告與廖青樺一直吵架，不願離開等語（見偵卷
      第9 頁）。證人楊宜茹於本院審理時亦證稱：當天是因要
      請褓姆陳金菊吃飯到陳金菊家，伊約於當日下午4 至6 點
      間先與陳金菊回家，當天被告與廖青樺之小女兒也在陳金
      菊家，廖青樺則去買便當，伊與陳金菊女兒聊天時，聽到
      「碰」的一聲，就馬上出去，伊看到廖青樺蹲下來，表情
      驚恐且在哭泣，陳金菊雙手張開，將廖青樺圍在後面，被
      告則站在陳金菊前面，距離約1 公尺，被告臉色不好看，
      被告與廖青樺吵架，但伊忘記其等爭執之內容等語（見本
      院卷第44 頁 反面至第47頁）。從而，被告於案發前數日
      撥打電話予廖青樺，廖青樺均拒絕接聽，被告於99年8 月
      20日18時許至陳金菊住處，見廖青樺買完便當前來之際，
      即以腳踹踢廖青樺右小腿，並與廖青樺發生口角乙節，迭
      據證人廖青樺於警詢及本院審理時證述屬實。證人陳金菊
      、楊宜茹雖未目擊被告踹踢廖青樺小腿之過程，證人陳金
      菊就案發過程亦有記憶模糊之情形，然廖青樺遭被告踹踢
      右小腿後，於臺中縣沙鹿鎮鎮○路○ 段55巷9 號角落蹲下
      ，並持續與被告爭吵，陳金菊、楊宜茹見狀即上前將廖青
      樺護於身後等情，仍據證人廖青樺、陳金菊及楊宜茹證述
      明確，互核一致，均堪認定為真實。
    (四)證人廖青樺於警詢時另陳稱：被告突然一腳向伊踢來，造
      成伊右小腿疼痛腫脹，伊馬上去沙鹿鎮光田醫院驗傷，當
      時現場還有伊大女兒楊宜茹、陳金菊在場等語（見警卷第
      7 頁）。證人廖青樺於本院審理時亦證稱：被告當時很生
      氣，楊宜茹向被告稱如再不離開就要打電話報警，被告即
      將楊宜茹之手機搶起摔在地上，復稱伊係來看小孩的，可
      否將小孩帶走？伊即稱要帶走就帶走，被告與小女兒一起
      離開現場；伊離開後直接到光田醫院驗傷，隨後至警察局
      報案，伊僅係希望被告不要再打擾伊，並沒有要提出告訴
      之意思（見本院卷第40至42頁）。證人楊宜茹於99年11月
      1 日檢察官偵訊時亦結證稱：被告與廖青樺一直吵架，不
      願離開，伊就想請警察來比較快，但手機被被告摔壞；被
      告離開後，廖青樺對伊說其有疼痛之感覺，伊有查看廖青
      樺之傷口，有紅腫，但沒有流血等語（見偵卷第9 頁）。
      證人楊宜茹於本院審理時亦證稱：伊向被告表示要報警，
      被告說「你去報報看」，伊即撥打手機報警，被告一看就
      將伊手機搶走，伊與被告爭搶手機，但搶不回來，被告將
      伊手機摔在地上，被告之後將小孩帶走就離開現場，隨後
      廖青樺說腳在痛，伊即查看廖青樺的小腿，偵訊中所述伊
      看到廖青樺傷口紅腫、沒有流血等語，係依照伊當時之記
      憶據實陳述，伊於偵查中記憶較為清楚，之後伊就將廖青
      樺帶到醫院去等語（見本院卷第44頁反面至第47頁）。證
      人楊宜茹於本院審理詰問時就細節部分，因時間久遠，雖
      有記憶模糊之情形，惟經檢察官提示偵訊筆錄後，證人楊
      宜茹亦確認偵訊中所言屬實，證人楊宜茹於被告離開現場
      後，聽聞廖青樺稱腳痛，查看廖青樺小腿，確呈現紅腫狀
      態。而廖青樺於同日19時40分許即至沙鹿光田綜合醫院（
      下稱光田醫院）就診，診斷結果確認廖青樺右小腿受有疼
      痛、腫脹及瘀血等傷害，亦有光田醫院受理家庭暴力事件
      驗傷診斷書1 紙附卷可參（見警卷第18頁）。廖青樺在與
      被告發生口角後，隨即至光田醫院就醫，並經醫院診斷有
      上開傷害情況，亦足佐證證人廖青樺證稱被告踹踢其右小
      腿，證人楊宜茹證稱其查看廖青樺小腿後，發現紅腫情狀
      等語，確屬真實無訛。
    (五)被告雖辯稱：伊在警局有請警察看廖青樺的傷；之前伊在
      崇德路玉市，廖青樺站在伊後方，伊不小心踢到廖青樺云
      云。然證人即員警邱穎潭於偵訊時證稱：本件是事後報案
      ，伊沒有注意廖青樺右小腿的傷，外觀看不出雙方身體、
      衣物有無拉扯之痕跡等語（見偵卷第9 、10頁）。從而，
      證人邱穎潭在廖青樺報案後，因本件係事後報案，並未查
      看其小腿有無受傷，故證人邱穎潭之證述，無從為被告有
      利之認定。被告於警詢時另供稱：廖青樺的傷可能是伊幾
      個星期前在崇德玉市因甩腳，不小心去碰到廖青樺右小腿
      ，造成破皮等語（見警卷第第4 頁反面）。是被告於警詢
      及偵訊時，亦未否認廖青樺於案發後右小腿確有疼痛、腫
      脹及瘀血等傷勢。被告另辯稱可能係案發前數星期，伊在
      崇德玉市甩腿時，不小心碰傷廖青樺。但其所供稱甩腳碰
      傷廖青樺之時間具案發已數星期之遙，廖青樺右小腿縱於
      當時確有受傷，經數星期復原後，於案發時當亦已痊癒。
      且被告供稱伊甩腿係造成廖青樺右小腿破皮，惟廖青樺當
      日經光田醫院驗傷後，右小腿係呈現疼痛、腫脹及瘀血等
      傷勢，並無破皮結痂復原之痕跡，是廖青樺於案發後所受
      之傷害，與其於案發前數星期遭被告甩腿踢傷之傷勢不同
      ，被告所辯廖青樺案發當日之傷勢，係其數星期前不小心
      甩腿碰傷所造成，難信為真。
    (六)被告另辯稱：廖青樺一直蹲下躲閃伊，但因角落牆壁很髒
      ，伊向廖青樺稱「那裡很髒，不要靠過去」，並伸手拉廖
      青樺，伊沒有踢廖青樺云云。但查：被告因廖青樺對其撥
      打之電話未加理會，心生不滿，而與廖青樺發生爭執等情
      ，業經證人廖青樺、陳金菊及楊宜茹等人證述在卷，為本
      院認定如前。被告於警詢時亦供稱：伊看到廖青樺在9 號
      右側雜物間出入口，就問廖青樺為何不接伊的電話，並稱
      「你真的很『盧』！」廖青樺邊走邊與伊大小聲等語（見
      警卷第3 、4 頁）。被告於本院審理時亦陳稱：伊因廖青
      樺不接電話而生氣，也有罵廖青樺，萬一小孩有事要找怎
      麼辦等語（見本院卷第52頁）。嗣陳金菊、楊宜茹介入勸
      架後，被告與廖青樺仍持續爭吵，陳金菊、楊宜茹因而將
      廖青樺圍護在身後，楊宜茹因被告拒絕離去而撥打手機報
      警之際，被告復搶下手機並將之摔落在地等情，亦為證人
      廖青樺、楊宜茹及陳金菊證述如前，且為被告所稱是。凡
      此情狀，均顯示被告於案發前因廖青樺拒接電話，即已心
      生不滿，案發時復與廖青樺發生爭吵，情緒處於盛怒之下
      ，雙方氣氛對立、火爆，被告何有心情再去關心廖青樺會
      否弄髒衣物，而出手拉住廖青樺？被告前開辯解，實與常
      情有違，不足採信。
    (七)證人楊宜茹於警詢、偵訊時雖另證稱：被告與廖青樺爭吵
      時，手上有拿1 把綠色鋸子，說要保護自己，該鋸子是折
      疊式單邊鋸子，長度約40公分左右等語（見警卷第14頁、
      偵卷第9 頁）。惟被告供稱：伊因陳金菊要伊幫忙修理東
      西，才將鋸子帶過去，伊係與廖青樺爭吵完後，才拿出鋸
      子等語（見本院卷第12頁反面）。證人廖青樺於本院審理
      時證稱：伊沒有看到被告手上有拿鋸子，因伊被陳金菊及
      楊宜茹遮住等語（見本院卷第41頁反面）。證人陳金菊亦
      證稱：伊有種盆栽，被告答應幫伊整理盆栽，伊沒有鋸子
      ，被告在案發前說過來時會拿鋸子與伊使用，後來確實有
      拿給伊，但伊忘記何時拿的等語（見本院卷第49頁）。證
      人楊宜茹於本院審理時另證稱：被告拿的鋸子顏色為綠色
      ，長度約30公分，是折疊式的鋸子，被告並未將鋸子扳開
      來，被告用手拿鋸子，但手垂下，並未將鋸子舉起，也未
      拿起來揮舞等語（見本院卷第45頁反面）。故被告所辯要
      拿鋸子與陳金菊修繕盆栽等語，與證人陳金菊所述之內容
      相符，被告於爭吵過程中，並未持鋸子對廖青樺揮舞或威
      嚇廖青樺，鋸子亦為折疊收起之狀態，廖青樺就被告之後
      拿出鋸子一事毫無所知，顯見被告並無持鋸子恐嚇廖青樺
      或其他在場之人之犯意及行為，附此敘明。
    (八)綜上各節，被告經本院核發民事通常保護令，令其不得對
      廖青樺實施身體上或精神上不法侵害之行為，於保護令有
      效期間內，故意傷害廖青樺，對其身體為不法侵害之行為
      ，事證明確，堪予認定，應依法論科。
、論罪科刑之理由：
  一按家庭暴力防治法所稱家庭暴力者，謂家庭成員間實施身體
    或精神上不法侵害之行為；又所稱家庭暴力罪者，謂家庭成
    員間故意實施家庭暴力行為而成立其他法律所規定之犯罪，
    家庭暴力防治法第2 條第1 項、第2 項定有明文。本案被告
    與被害人廖青樺於案發前曾為夫妻關係，此經證人廖青樺與
    被告陳明在卷，被告與廖青樺間為家庭暴力防治法第3 條第
    1 款所定之家庭成員關係。核被告上揭所為，係犯家庭暴力
    防治法第61條第1 款之違反保護令罪。
  二本院審酌被告前於81年間因過失致死案件，經法院判處有期
    徒刑7 月，緩刑3 年確定，緩刑期滿未經撤銷緩刑之宣告，
    刑之宣告失其效力等情，有臺灣高等法院被告前案紀錄表1
    份在卷可稽，被告素行尚稱良好，被告因欲探視女兒，但因
    被害人一再拒接電話，而心生不滿，不思以和平理性之方式
    與被害人溝通，一時衝動而為本件犯行，被害人之傷勢不重
    ，並當庭表示願意原諒被告，惟被告犯後未見悔意，態度難
    認良好，暨被告僅國中畢業，智識程度不高，現以玉石批發
    為業，收入不定等一切情狀，量處如主文所示之刑，並諭知
    易科罰金之折算標準。
肆、適用之法律：
    依刑事訴訟法第284 條之1 、第299 條第1 項前段，家庭暴
    力防治法第61條第1 款，刑法第11條前段、第41條第1 項前
    段，判決如主文。
中    華    民    國    100     年    3   月    30    日
                  刑事第十六庭  法  官  楊欣怡
以上正本證明與原本無異。
如不服本判決應於收受判決後10日內向本院提出上訴書狀，並應
敘述具體理由；其未敘述上訴理由者，應於上訴期間屆滿後20日
內向本院補提理由書（均須按他造當事人之人數附繕本）「切勿
逕送上級法院」。
告訴人或被害人對於判決如有不服具備理由請求檢察官上訴者，
其上訴期間之計算係以檢察官收受判決正本之日期為準。
                                書記官   黃泰能
中    華    民    國   100    年    3     月    30    日
附錄論罪科刑法條：
家庭暴力防治法第61條
違反法院依第14條第1 項、第16條第3 項所為之下列裁定者，為
本法所稱違反保護令罪，處3 年以下有期徒刑、拘役或科或併科
新臺幣10萬元以下罰金：
一、禁止實施家庭暴力。
二、禁止騷擾、接觸、跟蹤、通話、通信或其他非必要之聯絡行
    為。
三、遷出住居所。
四、遠離住居所、工作場所、學校或其他特定場所。
五、完成加害人處遇計畫。